臺灣臺中地方法院民事判決
110年度勞訴字第186號
原      告  黃佩茹  

            余祥鳳  
            楊佳錡  
            歐盛傳  
            廖家逢  
上五人共同
訴訟代理人  張智翔律師(法律扶助)
原      告  陳虹伊  
訴訟代理人  洪明立律師(法律扶助)
被      告  隆聖廣告行銷有限公司

法定代理人  張登強  

上列當事人間請求給付資遣費等事件，本院於民國111年2月11日
言詞辯論終結，判決如下： 
    主      文
一、被告應給付如附表1「原告姓名」欄所列之原告，各如附表1
    「應給付金額」欄所示之金額，及均自民國110年10月23日
    起至清償日止，按週年利率5%計算之利息。
二、被告應開立非自願離職證明書予如附表1「原告姓名」欄所
    列之原告。
三、訴訟費用由被告負擔。
四、本判決第一項得假執行；但被告如各以如附表1「免為假執
    行金額」欄所示之金額，分別為如附表1「原告姓名」欄所
    列之原告預供擔保後，各得免為假執行。
    事實及理由
壹、程序方面：
    被告經合法通知，未於最後言詞辯論期日到場，核無民事訴
    訟法第386條所列各款情形，爰依原告聲請，由其一造辯論
    而為判決。
貳、實體方面：
一、原告主張：原告丁○○、甲○○、楊家錡、庚○○、己○○、丙○○等
    人(下稱原告6人)受僱於被告，分別擔任內網頁設計，以及
    軟體工程師等職務，受僱期間各如附表2「年資起」至「年
    資迄」欄所示。原告6人中，原告丁○○分別於民國103年2月6
    日至105年4月6日止、106年4月7日至107年1月31日止，另以
    訴外人立譽國際科技有限公司（下稱立譽公司）及訴外人弘
    悅國際有限公司（下稱弘悅公司）為勞工保險投保單位；原
    告丙○○於103年2月6日至106年1月24日止、106年1月24日至1
    07年1月31日止，分別以立譽公司、弘悅公司為勞工保險投
    保單位，然被告之負責人乙○○同為弘悅公司負責人，且三家
    公司之公司營業地址均為文心路一段73號，三家公司具有實
    體同一性。詎原告6人於110年2月19日突受被告人資通知公
    司將解散，並以停業一個月以上為由，對原告6人為終止勞
    動契約之意思表示，而被告既係依勞動基準法(下稱勞基法)
    第11條第1、3款終止與原告6人之勞動契約，即符合就業保
    險法(下稱就保法)第11條第3項規定之非自願離職事由，被
    告應開立註記離職原因為非自願離職之服務證明書予原告6
    人；又被告迄今未給付原告6人積欠工資(含110年1、2月薪
    資與職務加給)、特休未休之工資補償、資遣費，以及預告
    工資如附表2各該欄所示，其總額如附表2「請求總額」欄所
    示，由於被告負責人避而不見，原告6人迫於無奈，於110年
    3月17日於臺中市政府勞工局進行勞資爭議調解，因被告未
    出席而調解不成立。原告6人爰依兩造間勞動契約之法律關
    係、勞基法、勞工退休金條例(下稱勞退條例)，以及就保法
    提起本件訴訟等語。並聲明：如主文第1、2項所示 。
二、被告未於言詞辯論期日到場，亦未提出書狀作任何聲明或陳
    述。
三、得心證之理由：
  ㈠原告6人主張之事實，有勞動部勞工保險局e化服務系統:個人
    網路申報及查詢作業表、勞工保險被保險人投保資料明細、
    經濟部商工登記公示資料查詢結果、臺中市政府勞工局勞資
    爭議調解紀錄、存摺封面暨明細、被告公司人事資料查詢結
    果、薪資明細等件附卷可稽（見本院卷第45至97、173至191
    頁）；被告已於相當時期受合法之通知，而於言詞辯論期日
    不到場，亦未提出準備書狀爭執，依民事訴訟法第280條第3
    項準用同條第1項規定，視同自認原告主張之事實，堪認原
    告主張上情為真。
　㈡按勞工工作年資以服務同一事業者為限。勞工工作年資自受
    僱之日起算。勞基法第57條前段、第84條之2前段固分別定
    有明文。惟按為保障勞工之基本勞動權，加強勞雇關係，促
    進社會與經濟發展，防止雇主以法人之法律上型態規避法規
    範，遂行其不法之目的，於計算勞工退休年資時，非不得將
    其受僱於「現雇主」法人之期間，及其受僱於與「現雇主」
    法人有「實體同一性」之「原雇主」法人之期間合併計算，
    庶符誠實及信用原則（最高法院100年度臺上字第1016號判
    決意旨參照）。且我國之工商事業以中小企業為主，無論以
    公司或獨資、合夥之商號型態存在，實質上多由事業主個人
    操控經營，且常為分散經營風險、減輕稅賦等原因，而成立
    業務性質相同或相關之多數公司行號，實質上則共用員工，
    工作地點亦大致相同，復常為轉渡經營危機，捨棄原企業組
    織，另立新公司行號，仍援用多數原有員工，給與相同之工
    作條件，在相同廠址工作。類此由相同事業主同時或前後成
    立之公司行號，登記形式上雖屬不同之公司行號，但經營之
    企業主既然相同，工作內容、地點、條件，亦大多相同，則
    自員工之立場以觀，甚難體認受僱之事業主有所不同；而自
    社會角度檢視，亦難認相同之事業主可切割其對員工之勞動
    契約義務。從而，計算勞工之工作年資時，對上開「同一事
    業」之判斷，自不可拘泥於法律上人格是否相同而僅作形式
    認定，應自勞動關係之從屬情形，以及工作地點、薪資約定
    、工作型態等勞動條件，作實質之判斷，以保障勞工之基本
    勞動權，加強勞雇關係。本件原告丁○○、丙○○於其主張任職
    被告期間，分別投保於被告、弘悅公司、立譽公司三家公司
    ，然被告與弘悅公司雖屬不同之法人，惟兩家公司之法定代
    理人均為乙○○(見本院卷第175至第177頁)；公司人資系統相
    同(見本院卷第89至第97頁)；且被告與弘悅公司、立譽公司
    之公司登記地址均相同(見本院卷第173至第177頁)，依照前
    揭說明，應認弘悅公司、立譽公司與被告屬於實體同一性之
    事業。因此，原告丁○○、丙○○之工作年資均應將受僱於立譽
    公司、弘悅公司及被告之期間合併計算。
　㈢按雇主依第11條或第13條但書規定終止勞動契約者，其預告
    期間依左列各款之規定：一、繼續工作3個月以上1年未滿者
    ，於10日前預告之。二、繼續工作1年以上3年未滿者，於20
    日前預告之。三、繼續工作3年以上者，於30日前預告之。
    雇主未依第1項規定期間預告而終止契約者，應給付預告期
    間之工資。勞基法第16條第1項、第3項定有明文。又按勞工
    適用本條例之退休金制度者，適用本條例後之工作年資，於
    勞動契約依勞動基準法第11條、第13條但書、第14條及第20
    條或職業災害勞工保護法第23條、第24條規定終止時，其資
    遣費由雇主按其工作年資，每滿1年發給2分之1個月之平均
    工資，未滿1年者，以比例計給；最高以發給6個月平均工資
    為限，不適用勞基法第17條之規定，勞退條例第12條第1項
    定有明文。本件被告已於110年4月1日經臺中市政府府授經
    登字第1100717657號函解散登記在案，此有被告公司設立登
    記表（本院卷第125至129頁）為證，被告既係以解散及停工
    一個月以上為由與原告6人終止勞動契約，即屬勞基法第11
    條第3款所定之情形，原告6人於勞動契約終止前之平均工資
    、工作年資如附表2「年資起」、「年資迄」、「平均工資
    」欄所示，則原告6人依勞退條例第12條第1項規定，請求被
    告給付如附表2「預告工資」、「請求資遣費」欄所示金額
    ，即屬有據。
　㈣按勞工之特別休假，因年度終結或契約終止而未休之日數，
    雇主應發給工資，勞基法第38條第4項定有明文。原告6人於
    勞動契約終止時，分別尚有15日不等之特別休假未休，則原
    告6人依勞基法第38條第4項規定，請求被告給付如附表2「
    特休未休工資補償」欄所示金額，亦屬有據。
　㈤又依勞基法第22條規定：工資應全額直接給付。被告既迄今
    未給付依前述規定應給付原告6人如附表2「積欠工資」欄所
    示金額，則原告6人主張被告應給付附表2「積欠工資」欄所
    示金額既屬有據，即應准許。　
　㈥復按勞動契約終止時，勞工如請求發給服務證明書，雇主或
    其代理人不得拒絕，勞基法第19條定有明文。另按就保法第
    11條第3項規定：本法所稱非自願離職，指被保險人因投保
    單位關廠、遷廠、休業、解散、破產宣告離職；或因勞動基
    準法第11條、第13條但書、第14條及第20條規定各款情事之
    一離職。則勞工因有就保法第11條第3項規定之非自願離職
    事由時，應可請求雇主發給註記離職原因為非自願離職之服
    務證明書。兩造勞動契約既經被告依勞基法第11條第3款規
    定及被告解散為由，於110年2月19日終止，即屬就保法第11
    條第3項所定「非自願離職」之情形，則原告6人請求被告開
    立非自願離職證明書，即屬有據。
  ㈦按給付有確定期限者，債務人自期限屆滿時起，負遲延責任
    。又遲延之債務，以支付金錢為標的者，債權人得請求依法
    定利率計算之遲延利息，但約定利率較高者，仍從其約定利
    率；應付利息之債務，其利率未經約定，亦無法律可據者，
    週年利率為百分之5，民法第229條第1項、第233條第1項、
    第203條定有明文。再按資遣費應於終止勞動契約後30日內
    發給；且依勞基法終止勞動契約時，雇主應即結清工資給付
    勞工，勞退條例第12條第2項及勞基法施行細則第9條亦有明
    定。經查，原告6人起訴請求被告給付上開金錢，起訴狀繕
    本已於110年10月22日送達予被告，此有本院送達證書附卷
    足憑（見本院卷第111頁），原告請求自翌日起即同年月23
    日按法定利率計算之遲延利息，應予准許。
四、綜上所述，原告依勞動契約關係、勞基法、勞退條例、就保
    法之法律規定，請求:1.被告應給付原告6人各如附表1應給
    付金額欄所示金額，及均自110年10月23日起至清償日止，
    按週年利率5%計算之利息；2.被告應分別開立非自願離職證
    明書予原告6人，均有理由，應予准許。
五、按法院就勞工之給付請求，為雇主敗訴之判決時，應依職權
    宣告假執行。前項情形，法院應同時宣告雇主得供擔保或將
    請求標的物提存而免為假執行。勞動事件法第44條第1項、
    第2項定有明文。本判決主文第1項部分，屬就勞工之給付請
    求，所為雇主敗訴之判決，依照前揭規定，應依職權宣告假
    執行，並同時宣告被告提供相當擔保金額後，得免為假執行
    。
六、訴訟費用負擔之依據:民事訴訟法第78條。　
中　　華　　民　　國　　111 　年　　3 　　月　　4 　　日
                    勞動法庭  審判長法　官  鄭舜元
　　　　　　　　　                  法  官  劉奐忱
                                    法  官  莊毓宸
正本係照原本作成。
如對本判決上訴，須於判決送達後20日內向本院提出上訴狀。如
委任律師提起上訴者，應一併繳納上訴審裁判費。

附表1（單位：新臺幣/元）：
編號 原告姓名 應給付金額 免為假執行金額  1 丁○○ 312,764元 312,764元  2 甲○○ 115,309元 115,309元  3 戊○○ 146,832元 146,832元  4 庚○○ 199,572元 199,572元  5 己○○ 308,441元 308,441元  6 丙○○ 337,920元 337,920元  

附表2（單位：新臺幣/元）：
編號 姓名 年資起 年資迄 平均工資 請求資遣費(a) 預告工資(b) 積欠工資 (c)(含110年1、2月薪資與職務加給) 特休未休工資補償 (d)  請求總額(a+b+c+d) 1 丁○○ 101年3月1日 110年2月19日 52,018  233,264  51,000  3,000 25,500 312,764  2 甲○○ 106年11月1日 110年2月19日 30,792  50,419  30,900 19,570 14,420 115,309  3 戊○○ 106年11月1日 110年2月19日 30,987 50,738 31,000 50,627 14,467 146,832 4 庚○○ 106年 11月1日 110年2月19日 43,222 70,772 42,000 68,600 18,200 199,572 5 己○○ 106年5月22日 110年2月19日 63,385 118,752 61,000 100,227 28,462 308,441 6 丙○○ 103年2月6日 110年2月19日 51,023 179,570 49,500 85,750 23,100 337,920 
中　　華　　民　　國　　111 　年　　3 　　月　　4 　　日
                                    書記官  劉欣怡